# 关于联营公司被动稀释

提问人：cpa-zhou 时间：2018-03-01 18:23:55
陈老师，您好！ 想请教一下，因联营公司定向增发情况下导致股权摊薄的会计处理. 摊薄收益---在IFRS 之下计入损益，在PRC之下计入权益，这个应该是比较明确的规定。 但是，原在其他综合收益或者是资本公积中核算的被投资单位其他综合收益变动或者是其他权益变动。 在股权被摊薄的时点，是否应当视同处置，转入当期损益呢？如果摊薄时点不处置，那应该是什么时点会合适呢？（不转的话，随着被投资单位其他综合收益变动*新的持股比例，有一个时点被投资单位其他综合收益已经没有了，但是持股方可能账面还会有） 从准则角度，我没找到一个合适的解释，从投资者使用报表的角度来看，的确视同处置直接转入损益不太合适，那是否在这个时点进行一个权益内部的重分类会比较合适呢？比如其他综合收益重分类至未分配利润，肯定也是有瑕疵的。【IFRS 之下的处理】
非常感谢，祝您元宵佳节快乐！

回答人：chenyiwei
IFRS将此类被动稀释视同股权的部分处置，所以与被处置的这部分股权比例对应的其他综合收益或其他权益变动是可以转入损益的（假设均为可转入损益的其他综合收益，下同）。但在中国准则下，是按照“在被投资方的权益变动中所享有的份额”这一思路进行考虑的，相应地不应将与股权比例下降部分对应的其他综合收益和资本公积等转入损益。